臺灣屏東地方法院刑事判決　　　　　　　96年度訴字第1377號
公　訴　人　臺灣屏東地方法院檢察署檢察官
被　　　告　甲○○
上列被告因搶奪案件，經檢察官提起公訴（96年度偵字第6750號
），嗣被告於本院準備程序進行中先就被訴事實為有罪之陳述，
本院告知被告簡式審判程序之旨，並聽取當事人之意見後，裁定
改由受命法官獨任依簡式審判程序審理，判決如下：
    主  文
甲○○共同意圖為自己不法之所有，而搶奪他人之動產，累犯，
處有期徒刑壹年。
    事  實
一、甲○○前因違反毒品危害防制條例案件，經本院以89年度易
    字第1610號判決處有期徒刑6 月確定，另因竊盜案件，分經
    本院判處有期徒刑1 年6 月、有期徒刑1 年8 月確定，於民
    國89年10月13日入監執行前開案件，嗣於93年5 月28日縮短
    刑期假釋出監，所餘刑期付保護管束，至93年7 月8 日假釋
    期滿未經撤銷，視為已執行完畢；復因搶奪案件，經本院以
    94年度訴字第508 號判決處有期徒刑10月確定，因竊盜案件
    ，經本院以94年度易字第287 號判決處有期徒刑9 月確定，
    因施用第一級、第二級毒品案件，經本院以94年度訴字第
    565 號判決各判處有期徒刑1 年、8 月，應執行有期徒刑1
    年6 月確定，嗣經本院以94年度聲字第1042號裁定合併定應
    執行有期徒刑3 年確定，再經本院以96年度聲減字第228 號
    裁定減為應執行刑有期徒刑1 年6 月，而於96年7 月16日執
    行完畢。
二、詎猶不知悔改，因缺錢花用，竟意圖為自己不法之所有，與
    張祝軍（為現役軍人，另由國防部南部地方軍事法院檢察署
    偵辦中）共同基於搶奪之犯意聯絡，由張祝軍騎乘車牌號碼
    M7C-561 號重機車搭載甲○○至屏東市區，伺機行搶，於96
    年8 月24日晚上11時20分許，行至址設屏東縣屏東市○○路
    152 號之高雄銀行附近，見前方有乙○○左肩揹著其所有之
    LV牌皮包（內裝有NOKIA 牌手機、三星牌手機各1 支、
    GUGGI 牌短皮夾1 個、現金新台幣約2 、3 百元及證件）、
    乘坐在其母所騎乘之機車後座，認有機可乘，甲○○即以左
    手遮掩其所乘坐之上開機車車牌，由張祝軍將機車加速，駛
    至乙○○所乘坐之前開機車左側，並伸出右手搶奪乙○○所
    有之上開LV皮包，得手後旋加速逃離現場，嗣後渠等將竊得
    之現金花用殆盡，另將竊得之上開手機變賣得款花用，前開
    LV皮包則由張祝軍攜回其住處，其餘財物則均已丟棄。嗣因
    乙○○遭搶奪後立即報警處理，乃由警方循線查獲。
三、案經屏東縣警察局潮州分局報告臺灣屏東地方法院檢察署檢
    察官偵查起訴。
    理  由
一、本案被告所犯搶奪案件，並非法定刑為死刑、無期徒刑或最
    輕本刑3 年以上有期徒刑之罪，亦非高等法院管轄第一審之
    案件，而被告於本院準備程序中就被訴事實為有罪之陳述，
    本院合議庭乃裁定由受命法官獨任進行簡式審判程序。又簡
    式審判程序之證據調查，依刑事訴訟法第273 條之2 規定，
    不受同法第159 條第1 項審判外陳述排除之限制，再被告對
    於卷內之各項證據，亦不爭執證據能力，故卷內所列之各項
    證據，自得作為證據，先予敘明。
二、上揭事實，業據被告甲○○供承不諱，核與被害人乙○○於
    警詢時之指述、證人即共犯張祝軍於警、偵訊時所為之供述
    及證詞相符，並有手機買賣讓渡切結書、內政部警政署刑事
    警察局96年10月2 日刑紋字第0960150141號指紋鑑驗書、受
    理刑事案件報案三聯單各1 份及查獲照片等在卷足憑，堪信
    被告之自白確與事實相符，本案事證已臻明確，被告犯行堪
    予認定。
三、核被告所為，係犯刑法第325 條第1 項之搶奪罪。被告與張
    祝軍就上開犯行，有犯意聯絡及行為分擔，為共同正犯。又
    被告前有如事實欄所示之科刑及執行情形，有臺灣屏東地方
    法院檢察署刑案資料查註紀錄表、臺灣高等法院被告前案紀
    錄表各1 份附卷足憑，其於刑之執行完畢後5 年內，故意再
    犯本件有期徒刑之罪，為累犯，應依刑法第47條第1 項加重
    其刑。爰審酌被告正值青壯，僅因缺錢花用，竟任意夥同共
    犯張祝軍搶奪他人財物，法治觀念甚微，且破壞社會之安寧
    與秩序，所為實質非難，且素行不良，業如前述，甫因減刑
    於96年7 月16日執行完畢出監，旋又再犯本件，顯亟待矯治
    ，惟念其始終坦承犯行，頗有悔意、態度良好，且所獲利益
    非鉅等一切情狀，量處如主文所示之刑。
據上論斷，應依刑事訴訟法第299 條第1 項前段、第273 條之1
，刑法第28條、第325 條第1 項、第47條第1 項，判決如主文。
本案經檢察官陳新君到庭執行職務。
中　　華　　民　　國　　96　　年　　12　　月　　14　　日
                  刑事第五庭    法  官  陳秀慧
以上正本證明與原本無異。
如不服本判決應於收受本判決送達後10日內向本院提出上訴書狀
，其未敘述上訴理由者，並得於提起上訴後10日內向本院補提理
由書狀（均須按他造當事人之人數附繕本）「切勿逕送上級法院
」。
中　　華　　民　　國　　96　　年　　12　　月　　14　　日
                                書記官  溫訓暖
附錄本判決論罪科刑法條全文：
刑法第325條第1項
意圖為自己或第三人不法之所有，而搶奪他人之動產者，處6 月
以上5 年以下有期徒刑。
